Config:
  hfst:
    Gen: ../../../src/generator-gt-norm.hfst
    Morph: ../../../src/analyser-gt-norm.hfst
  xerox:
    Gen: ../../../src/generator-gt-norm.xfst
    Morph: ../../../src/analyser-gt-norm.xfst
    App: lookup

Tests:
  
  Verb - mâto - ok : # Ordinary IA verb - full paradigm
     mâto+V+IA+Ind+Prs+1Sg: nimâton
     mâto+V+IA+Ind+Prs+2Sg: kimâton
     mâto+V+IA+Ind+Prs+3Sg: mâtow
     mâto+V+IA+Ind+Prs+3oSg: mâtoyiwa
     mâto+V+IA+Ind+Prs+1Pl: nimâtonân
     mâto+V+IA+Ind+Prs+12Pl: kimâtonaw
     mâto+V+IA+Ind+Prs+2Pl: kimâtonâwâw
     mâto+V+IA+Ind+Prs+3Pl: mâtowak
     mâto+V+IA+Ind+Prs+3oPl: mâtoyiwa

     mâto+V+IA+Cnj+1Sg: ê-mâtoyân
     mâto+V+IA+Cnj+2Sg: ê-mâtoyan
     mâto+V+IA+Cnj+3Sg: ê-mâtot
     mâto+V+IA+Cnj+3oSg: ê-mâtoyit
     mâto+V+IA+Cnj+1Pl: ê-mâtoyâhk
     mâto+V+IA+Cnj+12Pl: ê-mâtoyahk
     mâto+V+IA+Cnj+2Pl: ê-mâtoyêk
     mâto+V+IA+Cnj+3Pl: ê-mâtocik
     mâto+V+IA+Cnj+3oPl: ê-mâtoyit
     
     mâto+V+IA+Imp+Imm+2Sg: mâto
     mâto+V+IA+Imp+Imm+2Pl: mâtok
     mâto+V+IA+Imp+Imm+12Pl: mâtotân
     
     mâto+V+IA+Imp+Del+2Sg: mâtohkan
     mâto+V+IA+Imp+Del+2Sg: mâtohkêk
	 mâto+V+IA+Imp+Del+2Sg: mâtohkâhk
